# 请教陈版主，金融资产终止确认问题

提问人：wx_5d8b95702bde 时间：2021-07-10 21:31:31
例如招商银行贷款给华融资管 10 亿元，约定用途为补充营运资金，华融资管用该笔钱收购了招商银行的不良贷款，请问版主，该笔不良贷款是否能否终止确认。因为从合同来看，都满足终止确认的条件，没有回购、兜底、补偿等等，但是就是资金来源来自于招商自身，有点纠结，请版主有时间帮忙解答下

回答人：chenyiwei
本案例的特殊之处在于“资金来源来自于招商自身”，但是否影响所收购的不良贷款的终止确认，要考虑以下因素：
1 、贷款合同约定华融资管应偿还的金额是否为正常的本金+利息，与不良资产的回收情况不挂钩；
2 、华融资管的偿债能力是否依赖于该笔不良资产回收的现金流。
即，所售出的不良资产的日后回收情况是否与银行完全无关。

提问人：wx_5d8b95702bde 时间：2021-07-17 17:49:42
陈老师，再咨询下，虽然是以所售出的不良资产的日后回收情况是否与银行完全无关判断，但是资金来源于银行的信贷资金，这是否可以考虑为该笔不良资产转让不具有商业实质，由此来说不能终止确认？

回答人：chenyiwei
不能如此绝对。如果这两笔业务是完全独立的，不构成一揽子交易，也不互相影响，则不影响终止确认。

提问人：wx_5d8b95702bde 时间：2021-08-19 08:05:07
陈版主，我们现在判断如果amc没有实现最终的销售，或者没有卖到和贷款金额一致的价格的话，是很有可能不偿还银行贷款的，但是并没有书面证据，仅仅是根据商业实质的判断

回答人：chenyiwei
没有正式合同条款作为依据，只有自身推断，不能作为会计处理的依据。

提问人：wx_5d8b95702bde 时间：2021-08-24 12:19:00
陈老师，纯理论探讨，再请教下，目前来看贷款合同和债权转让合同应该是符合一揽子交易的几条标准，需要认定为一揽子交易；但是我理解即使认定为一揽子交易，也只是把两份合同视作同一事项进行会计处理，而涉及金融资产终止确认还是需要独立判断的，一揽子交易和终止确认并无关联，是否可以这么理解呢

回答人：chenyiwei
基本可以这样处理。